【裁判字號】    99,台上,4159
【裁判日期】    990701
【裁判案由】    妨害性自主
【裁判全文】
最高法院刑事判決            九十九年度台上字第四一五九號
上  訴  人  李○○
上列上訴人因妨害性自主案件，不服台灣高等法院高雄分院中華
民國九十九年四月二十日第二審判決（九十九年度上訴字第四一
四號，起訴案號：台灣高雄地方法院檢察署九十八年度偵字第一
一九０九號），提起上訴，本院判決如下：
    主  文
上訴駁回。
    理  由
按刑事訴訟法第三百七十七條規定，上訴於第三審法院，非以判
決違背法令為理由，不得為之。是提起第三審上訴，應以原判決
違背法令為理由，係屬法定要件。如果上訴理由書狀並未依據卷
內訴訟資料，具體指摘原判決不適用何種法則或如何適用不當，
或所指摘原判決違法情事，顯與法律規定得為第三審上訴理由之
違法情形，不相適合時，均應認其上訴為違背法律上之程式，予
以駁回。本件原判決撤銷第一審之判決，改判仍論處上訴人李○
○（代號：0000-0000Z，姓名詳卷）連續對於十四歲以上未滿十
六歲之女子為性交，又連續對於未滿十四歲之女子為性交，又對
於十四歲以上未滿十六歲之女子為性交罪刑，已敘明所憑之證據
及認定之理由；從形式上觀察，並無判決違背法令之情形存在。
查原判決認上訴人連續對於未滿十四歲之Ｂ女強制性交部分（即
原判決事實欄一、(二)部分），係依憑Ｂ女在警詢中所為之供述，
核與證人即Ａ女證稱上訴人「以生殖器插入Ｂ女下體」等語，相
互符合。而Ｂ女於警詢時，為已滿十四歲之國中二年級學生，依
其智識程度，應可分辨手指與性器不同，其於原審證稱警詢中誤
以為手指與性器相同，上訴人未以性器插入其性器內云云，即非
可取。上訴人辯稱其僅以性器在Ｂ女性器外部摩擦，而未插入Ｂ
女性器內等語為卸責之詞，亦不足採，已綜合全部卷證資料，詳
加審酌判斷。上訴意旨猶執陳詞，否認此部分之犯罪，並擷取Ａ
女及Ｂ女之片段陳述，持己見為不同之評價，漫就原審取捨證據
及判斷其證明力職權之適法行使，任意指摘，不符第三審上訴之
法定要件。再者，原判決以上訴人係Ａ女及Ｂ女之叔父，屢於觀
看色情影片後，為逞性慾，不顧倫常，對Ａ女及Ｂ女先後多次性
交，影響彼等之人格及生理成長，情節非輕，綜合其犯罪情狀觀
之，殊無可資憫恕之處，自無刑法第五十九條酌減其刑規定之適
用，理由內併加說明綦詳（見原判決第八頁第十五行至第九頁第
七行）。上訴意旨漫指原判決未酌減其刑為違法云云，亦非適法
之第三審上訴理由。其上訴為違背法律上之程式，應予駁回。
據上論結，應依刑事訴訟法第三百九十五條前段，判決如主文。
中    華    民    國  九十九  年    七    月    一    日
                      最高法院刑事第十庭
                          審判長法官  花  滿  堂
                                法官  黃  正  興
                                法官  陳  東  誥
                                法官  林  錦  芳
                                法官  洪  昌  宏
本件正本證明與原本無異
                                      書  記  官
中    華    民    國  九十九  年    七    月    二    日
                                                      K

司法院資訊處製作；財團法人民間司法改革基金會備份。
